【裁判字號】    92,易,959
【裁判日期】    920630
【裁判案由】    竊盜
【裁判全文】
臺灣臺北地方法院刑事判決                          九十二年度易字第九五九號
    公  訴  人  臺灣臺北地方法院檢察署檢察官
    被      告  甲○○
    選任辯護人  盧春律師
右列被告因竊盜案件，經檢察官提起公訴（九十一年度偵字第一三○六九號），本院
判決如左：
    主  文
甲○○共同攜帶凶器、毀壞門扇竊盜，累犯，處有期徒刑拾月。
扣案之鴨嘴鉗壹支、手套壹雙、一字起子壹支，均沒收之。
    事  實
一、甲○○前於八十八年四月二十四日因竊盜案件，經臺灣士林地方法院以八十七年
    度訴字第一四四號判決判處有期徒刑十月確定，並於八十九年二月三日假釋出監
    ，假釋期間付保護管束，期滿執行完畢（未經撤銷保護管束以執行完畢論，指揮
    書執畢日期為八十九年三月十九日），復與姓名年籍不詳，綽號「阿明」之人共
    同意圖為自己不法之所有，於九十一年一月九日十六時許，分別攜帶其二人所有
    客觀上具有危險性，足充為凶器使用之鴨嘴鉗一支，一字起子一支等物，甲○○
    手戴手套一雙，以鴨嘴鉗破壞大門門鎖方式，侵入乙○○位於臺北市大安區○○
    ○路○段七六巷十九弄五號三樓之住宅，而竊取如附表所示等物，「阿明」持一
    字起子在門口把風，約定所得贓物各分一半，嗣乙○○及其子林子博返家發現後
    ，甲○○及「阿明」旋即逃逸，經乙○○隨後追呼，為警於同日十六時四十分許
    在臺北市○○區○○路二段一○五號前當場查獲甲○○，並起獲附表所示贓物及
    其所有供犯罪所用之作案工具鴨嘴鉗一支、手套一雙。
二、案經臺北市政府警察局大安分局報告臺灣臺北地方法院檢察署檢察官偵查起訴。
    理  由
一、訊據被告甲○○坦承右揭犯罪事實不諱（見本院審判筆錄第二頁），核與被害人
    乙○○於警詢、偵查中之指訴相符（分見九十一年度偵字第一三○六九號偵查卷
    第九、十頁警訊筆錄，同卷宗第五二、五三頁偵查筆錄），並有贓物認領保管單
    一紙（見前揭偵查卷第十一頁）、被害人乙○○指認被告之照片二張（見前揭偵
    查卷第二一、二二頁）、被害人住宅門鎖遭破壞情形之照片一張（見前揭偵查卷
    第二五頁）、扣案之鴨嘴鉗一支、手套一雙及被告指認扣案上揭物品為其作案工
    具之照片一張（見前揭偵查卷第二十頁）可稽，本件事證明確，被告犯行足堪認
    定，應予依法論科。
二、按刑法第三百二十一條第一項第三款之攜帶兇器竊盜罪，係以行為人攜帶兇器竊
    盜為其加重條件，此所謂兇器，其種類並無限制，凡客觀上足對人之生命、身體
    、安全構成威脅，具有危險性之兇器均屬之，最高法院著有七十九年臺上字第五
    二五三號判例意旨可參，被告攜帶之鴨嘴鉗、一字起子客觀上既足對以人之生命
    、身體及安全構成威脅，並具有一定危險性，自屬於刑法第三百二十一條所指之
    凶器。核被告所為，係犯刑法第三百二十一條第一項第二、三款之攜帶凶器毀壞
    門扇竊盜罪。被告與姓名年籍不詳，綽號「阿明」之人間就其所犯之罪，有犯意
    聯絡及行為分擔，應論以共同正犯。又被告前因竊盜案件，經臺灣士林地方法院
    以八十七年度訴字第一四四號判決判處有期徒刑十月確定，並於八十九年二月三
    日假釋出監，假釋期間付保護管束，期滿執行完畢（未經撤銷保護管束以執行完
    畢論，指揮書執畢日期為八十九年三月十九日），有臺灣高等法院被告全國前案
    紀錄表一份附卷可佐，被告受有期徒刑之執行完畢後，五年以內再犯本件有期徒
    刑以上之罪，應依刑法第四十七條累犯規定，加重其刑。爰審酌被告有多次竊盜
    、毒品之前案紀錄，足認其素行並非良好，又於前案執行完畢後不久即另行犯案
    ，惡性不輕，惟被告犯後於警詢、偵查及本院審理中均坦承犯行，且事後與家人
    親往被害人住處道歉，並取得被害人之原諒，有被害人乙○○於偵查中陳稱願原
    諒被告（見前揭偵查卷第五三頁），而親簽之刑事陳報不予追究狀一紙可按（見
    前揭偵查卷第五五頁），犯後態度良好，且被告為警查獲後，被害人遭竊之財物
    亦已追回，對被害人所造成之損害尚非至重，並衡量被告犯罪之手段、目的、被
    告之品行、智識程度等其他一切情狀，量處如主文所示之刑，以資懲儆。被告持
    以犯案之一字起子一支，雖未扣案，但不能證明已經滅失，併扣案之鴨嘴鉗一支
    及手套一雙，均為供犯罪所用之工具，且為被告所有，應依刑法第三十八條第一
    項第二款規定沒收之。
據上論斷，應依刑事訴訟法第二百九十九條第一項前段、刑法第二十八條、第三百二
十一條第一項第二款、第三款、第四十七條、第三十八條第一項第二款，判決如主文
。
本案經檢察官周士榆到庭執行職務
中      華      民      國      九十二      年    六    月      三十    日
                                      臺灣臺北地方法院刑事第六庭
                                          法  官  黃程暉
右正本證明與原本無異。
如不服本判決，應於判決送達後十日內，向本院提出上訴狀（應抄附繕本）。告訴人
或被害人如對於本判決不服者，應具備理由請求檢察官上訴，其上訴期間之計算係以
檢察官收受判決正本之日期為準。
                                          書記官  張華瓊
中      華      民      國      九十二      年    七    月      二      日
附錄本案論罪科刑法條全文
刑法第三百二十一條
犯竊盜罪而有左列情形之一者，處六月以上、五年以下有期徒刑：
  一  於夜間侵入住宅或有人居住之建築物、船艦或隱匿其內而犯之者。
  二  毀越門扇、牆垣或其他安全設備而犯之者。
  三  攜帶兇器而犯之者。
  四  結夥三人以上而犯之者。
  五  乘火災、水災或其他災害之際而犯之者。
  六  在車站或埠頭而犯之者。
前項之未遂犯罰之。
附表
┌──┬─────────────┬─────┬────────────┐
│編號│  物  品  名  稱          │  數  量  │  所有人或持有人        │
├──┼─────────────┼─────┼────────────┤
│  一│金條          │二條      │乙○○                  │
├──┼─────────────┼─────┼────────────┤
│  二│金戒子                    │一枚      │乙○○                  │
├──┼─────────────┼─────┼────────────┤
│  三│金項鍊                    │一條      │乙○○                  │
├──┼─────────────┼─────┼────────────┤
│  四│新台幣                    │五百元    │乙○○                  │
├──┼─────────────┼─────┼────────────┤
│  五│龍紋紀念幣                │二百枚    │乙○○                  │
└──┴─────────────┴─────┴────────────┘


司法院資訊處製作；財團法人民間司法改革基金會備份。
